【裁判字號】    90,易,382
【裁判日期】    901009
【裁判案由】    竊盜
【裁判全文】
臺灣嘉義地方法院刑事判決                            九十年度易字第三八二號
    公  訴  人  臺灣嘉義地方法院檢察署檢察官
    被      告  甲○○
右列被告因竊盜案件，經檢察官提起公訴（九十年度偵字第一０一七號），本院判決
如左：
    主  文
甲○○攜帶凶器竊盜，未遂，累犯，處有期徒刑伍月，如易科罰金，以參佰元折算壹
日。
    事  實
一、甲○○前於民國八十五年間因竊盜案件，經臺灣板橋地方法院判處有期徒刑六月
    確定，甫於八十七年一月十五日執行完畢，詎猶不知悔改，竟意圖為自己不法之
    所有，於九十年二月五日凌晨五時許，在嘉義市○○路四三二巷五十號「新內閣
    大樓」旁，趁無人注意之際，持客觀上對人之生命、身體、安全具危險性之兇器
    鐵鉗、扳手、螺絲起子等物，破壞撬撥丙○○所有車號ＲＶ－０六六０自小客車
    門鎖及車內電門鎖，適巡邏員警據報前往當場查獲而未得逞，並經警扣得供行竊
    所用之鐵鉗一支、扳手一支、螺絲起子二支、筆記型手電筒一支。
二、案經嘉義市警察局第一分局報告臺灣嘉義地方法院檢察署檢察官偵查起訴。
    理  由
一、訊據被告甲○○固坦承上揭時地手持鐵鉗、扳手、螺絲起子等物不諱，然矢口否
    認有何竊盜犯行，辯稱：伊當時在對面空地如廁，因見二名年輕人將東西丟棄在
    地上，一時好奇，才將該等東西撿起來云云。惟查：巡邏員警如何自被告身上取
    出扣案物品，如何發現被告自前開自小客車旁跑往新內閣大樓柱子後躲藏，而被
    告於員警到場時，時稱找朋友，時稱在附近如廁等情，業據證人即巡邏員警乙○
    ○、丁○○於偵審時結證明確，而前開自小客車電門鎖遭破壞，且扣案之螺絲起
    子（綠色）經試驗與該電門鎖恰可吻合等情，並據被害人丙○○指述綦詳，此外
    ，復有鐵鉗一支、扳手一支、螺絲起子二支、筆記型手電筒一支扣案足資佐證。
    再質諸被告先於偵查中供稱：「我好奇就把它撿起來，我不知道裡面是何東西。
    」（見卷附九十年度偵字第一０一七號偵查卷第七頁反面），嗣供陳：「（問：
    那些東西丟在何處？）.... 散落在柱子後面。」等語（見本院九十年九月二十
    六日審判筆錄），前後所陳矛盾，益見其畏罪掩飾之情。綜上，被告前揭所辯顯
    係事後卸責之詞，不足採信，本案事證明確，被告犯行洵堪認定，自應依法論科
    。
二、查被告甲○○所攜帶之鐵鉗、板手、螺絲起子等物，在客觀上足以對人之生命、
    身體構成威脅，係屬兇器，是核被告所為，係犯刑法第三百二十一條第二項、第
    一項第三款之攜帶兇器竊盜未遂罪。被告已著手於犯罪行為之實施而不遂，為未
    遂犯，應按既遂犯之刑減輕之。第查被告前於八十五年間因竊盜案件，經臺灣板
    橋地方法院判處有期徒刑六月確定，甫於八十七年一月十五日執行完畢，有臺灣
    高等法院被告全國前案記錄表一份在卷可考，其於有期徒刑執行完畢後，五年以
    內再犯本案法定刑為有期徒刑之罪，為累犯，應依法加重其刑，並先加後減。爰
    審酌被告素行不佳，且昧貪圖便企圖不勞而獲，足見其法紀觀念薄弱，犯後猶藉
    口推諉等一切情狀，量處如主文所示之刑，並諭知易科罰金之折算標準，以示懲
    儆。
三、至扣案之鐵鉗一支、扳手一支、螺絲起子二支、筆記型手電筒一支，雖係供本案
    犯罪所用之物，然被告否認為其所有，綜觀全卷亦乏證據證明係被告所有之物，
    爰不併宣告沒收，併此敘明。
據上論斷，應依刑事訴訟法第二百九十九條第一項前段、刑法第三百二十一條第二項
、第一項第三款、第二十六條前段、第四十七條、第四十一條第一項，罰金罰鍰提高
標準條例第二條，判決如主文。
本案經檢察官柯月美到庭執行職務
中      華      民      國    九十      年      十      月      九    日
                            臺灣嘉義地方法院刑事第一庭
                                  審判長法  官  陳  珍  如
                                        法  官  黃  仁  勇
                                        法  官  鄧  晴  馨
右正本證明與原本無異。
如不服本判決，應於判決送達後十日內向本院提出上訴狀( 應附繕本 )。
中      華      民      國    九十      年      十      月     十二     日
                                        書記官  李  彩  娥
附錄本案論罪科刑法條全文：
中華民國刑法第三百二十一條
犯竊盜罪而有左列情形之一者，處六月以上五年以下有期徒刑：
一  於夜間侵入住宅或有人居住之建築物、船艦，或隱匿其內而犯之者。
二  毀越門扇、牆垣或其他安全設備而犯之者。
三  攜帶兇器而犯之者。
四  結夥三人以上而犯之者。
五  乘火災、水災或其他災害之際而犯之者。
六  在車站或埠頭而犯之者。
前項之未遂罰之。


司法院資訊處製作；財團法人民間司法改革基金會備份。
